SEBASTIAN SANDOVAL

ESPECIALISTA TI / INFRAESTRUCTURA TI

SOBRE MÍ

Profesional con experiencia destacada en Tecnologías de la Información (TI), especializado en infraestructura y soporte técnico. Mi carrera se ha centrado en la gestión de sistemas operativos, administración de plataformas como Office365 y Azure. Mi formación incluye estudios en Programación Informática y Análisis de Sistemas, respaldados por certificaciones en Inteligencia Artificial con Azure y Ciberseguridad Industrial. Me destaco por mi enfoque en la resolución de problemas y la mejora continua, con habilidades sólidas en desarrollo personal y comunicación efectiva.

FORMACION ACADEMICA

- Desarrollador de aplicaciones Full Stack JAVA

E-Camp / Edutecno, mayo 2024

Master Class: Fundamentos de Inteligencia Artificial (IA) con Azure

Escalab | Tech Talents Hub, mayo 2024

Fundamentos de Ciberseguridad Industrial Capacitación Usach, marzo 2024

- Análisis de Sistemas

Instituto Tecnológico de Chile ITC Marzo 2014 - Julio 2016, inconcluso.

- Ingeniería de Telecomunicaciones

CIISA

Marzo 2011 - noviembre 2013, inconcluso.

Curso Desarrollo Personal, Técnicas de Desarrollo Profesional

WRIGTH Consultores, 2013

Formación en comunicación efectiva para la cercanía con el usuario y desarrollo de habilidades blandas.

HABILIDADES PROFESIONALES

- Administración de sistemas operativos como Windows y plataformas como Office365 y Azure
- Configuración y mantenimiento de impresoras.
- Instalación, mantenimiento y reparación de equipos de climatización.
- Programación y análisis de sistemas informáticos.
- Implementación de medidas de ciberseguridad industrial.
- Desarrollo de habilidades blandas y comunicación efectiva.
- Certificaciones en Inteligencia Artificial con Azure y ciberseguridad industrial.

EXPERIENCIA PROFESIONAL

ESPECIALISTA TI / INFRAESTRUCTURA TI Celtis SPA | diciembre 2023 – a la fecha

En este cargo, he desempeñado un rol crucial proporcionando soporte técnico integral en hardware y software a usuarios internos y clientes. He gestionado de manera efectiva la consola de Active Directory (AD), optimizando la administración de cuentas y permisos en Office365 y OneDrive. Garantizando un entorno de trabajo altamente eficiente y libre de interrupciones. Mi capacidad para resolver problemas técnicos de manera proactiva ha contribuido significativamente a la mejora de la productividad y satisfacción del usuario.

TÉCNICO DE CLIMATIZACIÓN

RIFFOITALIA · Profesional Independiente | septiembre 2022 - septiembre 2023

Durante este período, fui responsable de la instalación y el mantenimiento de equipos de aire acondicionado en residencias y empresas en la Región Metropolitana de Santiago, Chile. Mi labor incluyó asegurar que los sistemas funcionaran de manera óptima, proporcionando un ambiente confortable y eficiente para los usuarios. Mi enfoque en la calidad y la precisión garantizó la satisfacción del cliente y el funcionamiento prolongado de los equipos.

TÉCNICO DE LABORATORIO

Entel | octubre 2016 - agosto 2022

En este puesto, fui encargado del laboratorio, donde realicé la carga de sistemas operativos según las necesidades del cliente (Banco de Chile). Instalé aplicaciones específicas para cada usuario, realicé revisiones, diagnósticos y gestioné garantías. Además, llevé a cabo cambios de piezas en equipos como PCs, notebooks y WorkStations, asegurando su funcionamiento óptimo y la satisfacción del cliente.

TÉCNICO DE SOPORTE DE TI

Vector | diciembre 2010 - septiembre 2016

En este cargo, desempeñé un rol fundamental como técnico informático en terreno y soporte remoto para usuarios del Banco de Chile. Mi labor incluyó la resolución eficiente de problemas técnicos y el mantenimiento preventivo y correctivo de equipos, asegurando un alto nivel de disponibilidad y rendimiento. Además, proporcioné asistencia especializada en el uso de software, optimizando la productividad y satisfacción del usuario. Mi enfoque en la atención al detalle y la capacidad para gestionar múltiples incidencias simultáneamente contribuyeron a mantener la operatividad continua de los sistemas informáticos del cliente.